臺灣高等法院臺南分院刑事裁定
110年度抗字第594號
抗  告  人  
即  受刑人  陳品夆



上列抗告人因聲請撤銷緩刑案件，不服臺灣雲林地方法院中華民
國110年6月22日裁定（110年度撤緩字第23號）提起抗告，本院
裁定如下：
    主    文
原裁定撤銷。
檢察官之聲請駁回。
    理    由
一、原裁定意旨略以：抗告人即受刑人陳品夆因詐欺案件，經臺
    灣雲林地方法院以106年度訴字第209號、106年度易字第92
    號判決判處應執行有期徒刑2年，緩刑5年，於民國106年7月
    3日確定在案（下稱前案），前案緩刑期間自106年7月3日至
    111年7月2日止；而受刑人於前案緩刑期內之108年9月21日
    至同年月23日因故意犯詐欺取財案件，經臺灣雲林地方法院
    以109年度訴字第356號判決處有期徒刑3月、2月、2月、3月
    、3月，並定應執行有期徒刑10月，如易科罰金，以新臺幣(
    下同)1千元折算1日，於110年5月11日確定（下稱後案），
    受刑人於前案緩刑期間所犯後案，經聲請人即臺灣雲林地方
    檢察署檢察官聲請撤銷緩刑（誤引聲請法條為刑法第75條第
    1項第1款）；原裁定敘明受刑人於前案緩刑宣告後，再次以
    相類手法犯罪質相似之後案（共5罪），堪認前案緩刑之宣
    告難收預期之效果，而有執行刑罰之必要。從而，聲請人於
    後案判決確定後6個月內，聲請撤銷受刑人緩刑之宣告，核
    與刑法第75條之1第1項第2款規定相符，檢察官雖誤引聲請
    法條，然其聲請撤銷緩刑，核無不合，乃予准許撤銷緩刑等
    旨。
二、抗告意旨略以：(一)抗告人即受刑人涉犯後案，乃當時因生
    活壓力表示要販賣商品，希望待徵得買家後，再上網之方式
    拖延繳款期限，一來可以取得現金，二來可以解決展延還款
    期限；(二)抗告人已與其中四名被害人和解，尚未和解之被
    害人乃因無法聯繫，因此延誤和解之時機，並非不可教化之
    徒；(三)抗告人前案經判決後，已完成公益服務，且雖然是
    身障人士，目前在六輕有正式工作；父親又患有肝硬化，母
    親罹有子宮内膜癌；爰提起本件抗告，請求撤銷原裁定，為
    適法裁判等語。
三、按受緩刑之宣告，於緩刑期內因故意犯他罪，而在緩刑期內
    受逾6月有期徒刑之宣告確定者，撤銷其宣告；刑法第75條
    第1項第1款定有明文，係採義務撤銷主義；又受緩刑之宣告
    ，於緩刑期內因故意犯他罪，而在緩刑期內受6月以下有期
    徒刑、拘役或罰金之宣告確定者，足認原宣告之緩刑難收其
    預期效果，而有執行刑罰之必要者，得撤銷其宣告；刑法第
    75條之1第1項第2款亦有明文，係採裁量撤銷主義立法。自9
    8年6月10日修法理由「得易科罰金或易服社會勞動之案件皆
    係受6月以下有期徒刑之宣告，爰修正第1項第1款及第2款」
    觀之，刑法第75條第1項第1款、第75條之1第1項第2款關於
    應撤銷、得撤銷緩刑事由之區別標準，應係是否必須執行6
    月以上有期徒刑，且不得易科罰金或易服社會勞動甚明。是
    數罪併罰案件，如其各罪宣告刑均未逾6月有期徒刑，且得
    易科罰金，縱定應執行刑逾6月有期徒刑，依刑法第41條第8
    項規定，亦得易科罰金，即非屬刑法第75條第1項第1款所列
    應撤銷緩刑之事由。經查：
(一)受刑人前案緩刑期內故意再犯他罪，經後案判決判處得易科
    罰金之有期徒刑3月、2月、2月、3月、3月，並定應執行有
    期徒刑10月，如易科罰金，以1千元折算1日確定；經核卷宗
    為無誤；受刑人有刑法第75條之1第1項第2款得撤銷緩刑之
    情形，聲請人聲請撤銷緩刑，誤引刑法第75條第1項第1款規
    定為據，尚有誤會，先予敘明。
(二)刑法第75條之1係採裁量撤銷主義，法院應視受刑人是否該
    當「足認原宣告之緩刑難收其預期效果，而有執行刑罰之必
    要」實質要件，為裁量審查；抗告人前案犯行，係因有11起
    網路交易未交付貨物之事實，然該該11起犯罪所得均已返還
    被害人，為前案判決理由內敘明，其前案緩刑宣告認為有暫
    不執行之必要，其緩刑目的，係著重於受刑人全部返還被害
    人遭詐款項。
(三)本案後案之被害人亦為類似之網路交易詐欺取財，其詐欺取
    財之發生，主要係心存僥倖，欲以先收價金再自另處購得貨
    品轉賣牟利，無視倘無法購得貨物之違約損害，固然不能免
    於詐欺罪責，然究與自始拒付貨物之犯意型態有別；況後案
    之各次犯行被害人5名，於後案審理中已賠償其中4名被害人
    ，為判決理由內敘明；至於賸餘之1名被害人，亦於抗告審
    期間，另於本院民事庭達成和解並當場給付和解金額完畢，
    有和解筆錄附於本院卷可稽；自其前案判決緩刑目的言，後
    案違反緩刑目的之客觀情節，已非重大。
(四)本院併考量抗告人除上開案件外，別無任何犯罪紀錄，有臺
    灣高等法院被告前案紀錄表可參；兼以前案緩刑宣告之目的
    ，亦在於使素行尚佳、有正當工作之抗告人改過自新，本院
    認緩刑宣告仍有收預期之效果，而無再執行刑罰之必要。
四、原裁定以抗告人違反緩刑負擔情節重大而裁定撤銷緩刑，固
    然有據；然抗告人於抗告審與賸餘之被害人和解給付完畢，
    原裁定未及審酌，其撤銷緩刑宣告之裁定，難認妥適，應予
    撤銷。又為免訟累及耗費司法資源，由本院自為裁定，駁回
    檢察官之聲請。
據上論斷，依刑事訴訟法第413條前段，裁定如主文。
中　　華　　民　　國　　110 　年　　9 　　月　　27　　日
                    刑事第五庭  審判長法  官  蔡廷宜
                                      法  官  蔡川富
                                      法  官  翁世容
以上正本證明與原本無異。
不得再抗告。
　　　　　　　　　　　　　　　　　　　書記官  歐貞妙
中　　華　　民　　國　　110 　年　　9 　　月　　27　　日